【裁判字號】    92,交聲,430
【裁判日期】    921128
【裁判案由】    違反道路交通管理處罰條例聲明異議
【裁判全文】
臺灣桃園地方法院交通事件裁定                    九十二年度交聲字第四三號
    聲  請  人
    即異議  人  甲○○
右受處分人因違反道路交通管理處罰條例案件，對於交通部公路局新竹區監理所中壢
監理站所為之壢監裁字第裁五三－Ｄ一Ａ０二二二八七號處分，聲明異議，本院裁定
如左：
    主  文
聲請駁回。
    理  由
一、聲請意旨略以：如附件異議狀所載。
二、經查：異議人雖辯稱伊於警方取締當時並未騎乘機車，而係「手牽」機車欲至加
    油站上廁所，伊不算酒醉駕車云云，然本案取締警員陳聰吉於本院九十二年十月
    卅日審理時證稱「我們的位置是在加油站內，我們往龍岡的方向有一個路檢點，
    如異議人在圖上所畫警車的位置，我和副所長在一起，異議人是從對面騎機車過
    來的，他可能看到前面有路檢點，所以才會閃避到後來被舉發的中油加油站內，
    他當時的態度就是說『我很急，我要上廁所』，我們就等他上完廁所再向他作酒
    測。他和我們在那邊「ㄌㄨ」了很久。」等語；又按「道路交通管理之稽查，違
    規紀錄，由交通勤務警察，或依法令執行交通稽查任務人員執行之。」，道路交
    通管理處罰條例第七條一項規定甚明；次按交通警員製單舉發違反道路交通管理
    處罰條例所列之違規事實，本質上為行政處分，行政處分一旦有效成立，有以公
    定力規定法律秩序之效力（最高行政法院九十一年判字第二七０號判決參照），
    該行政處分當可被推定為真正，其據以依法處分之事實認定亦為正確無誤，是以
    立法者賦予行政機關制定違反道路交通事件統一裁罰標準及處理細則，使執勤警
    員得當機處分，以維護交通秩序、安全之行政目的，反之，若謂公務員一切行政
    行為均需預留證據以證其實，則國家行政勢必窒礙難行，據此，刑事訴訟法就犯
    罪證據有關之規定中，與屬行政秩序罰之交通違規裁罰本旨不合之部分，自不在
    準用之列，是若無證據足資證明執勤員警之舉發有誤或有捏造事實違法取締之情
    事，則執勤警員本其維護交通秩序、安全職責所為之舉發，自應受到合法、正確
    之推定（參台灣高等法院九十一年度交抗字第一０三三號、九十二年度交抗字第
    四四六號裁定），是異議人空言否認有駕駛行為，無足採信。綜前，原處分機關
    據而依異議人所涉違規事實，依道路交通管理處罰條例第三十五條第一項第款之
    規定，裁處異議人新台幣一萬五千元及吊扣駕駛執照一年，洵屬正確。綜上，本
    件聲請核無理由，原處分機關之裁決於法無違。
據上論斷，應依道路交通案件處理辦法第十九條，裁定如主文。
中      華      民      國      九十二    年  十一      月      廿八    日
                                臺灣桃園地方法院交通法庭
                                      法  官    曾  雨  明
右正本證明與原本無異。
如不服本裁定，應於裁定送達後五日內向本院提出抗告狀。
                                      書記官    戴  育  萍
中        華        民        國   九十二   年    十一    月    廿八    日
附件：


司法院資訊處製作；財團法人民間司法改革基金會備份。
